【裁判字號】    99,聲再,7
【裁判日期】    991222
【裁判案由】    聲請再審
【裁判全文】
臺灣雲林地方法院刑事裁定               99年度聲再字第7號
抗  告  人  李翠滿
上列聲請人因違反電信法案件，不服本院於民國99年11月30日所
為99年度聲再字第19號裁定，提起抗告，本院裁定如下：
    主  文
抗告駁回。
    理  由
一、抗告意旨略以：
(一)、原裁定指聲請人於98年10月上旬某日，指示不知情工人所有
    激勵器放置其內之情，聲請人未曾說過與事實不符，至遷移
    架設上述設備是江永芳及其他人移置。證明抗告人並無使用
    之事實。
(二)、原裁定指聲請人2 人向本院聲請再審，然聲請人1 人向本院
    聲請再審，並未有2 人，抗告人因在嘉義簡易庭受騙，故無
    上訴，並非在斗六簡易庭。
(三)、原裁定指原審已審究搜索扣押筆錄等作為聲請再審之證據。
    然原審並未要求提出FM96.8頻道播放節目之設備，為此抗告
    人提出證物一、CD播放器1 臺、製作CD300 片，證明播音室
    無人使用。
二、聲請人前因違反電信法案件，經本院斗六簡易庭以99年度六
    簡字第110 號刑事簡易判決判處拘役40日，如易科罰金，以
    新臺幣（下同）1,000 元折算1 日，聲請人不服上訴至本院
    第二審，本院第二審合議庭撤銷原判決，於99年9 月21日以
    99年度簡上字第47號刑事判決判處聲請人有期徒刑3 月，如
    易科罰金以1,000 元折算1 日而告確定，此有上開刑事判決
    附卷可稽，並經本院依職權調取全案卷證核閱無誤。聲請人
    針對本院99年度簡上字第47號刑事判決聲請再審，關於聲請
    再審之管轄法院，依刑事訴訟法第426 條第1 項前段之規定
    ，由判決之原審法院管轄。所謂判決之原審法院，係指原審
    級之法院，非指為判決之原法院（最高法院52年臺抗字第
    152 號判例要旨參照）。另參聲請再審之判決，經上訴二審
    或在第三審確定者，應由第二審法院管轄之（最高法院82年
    臺聲字第5 號判決要旨參照），並聲請再審之客體乃最後事
    實審法院之實體判決（最高法院72年臺抗字第270 號判例要
    旨參照）等法則，本件最後事實審之確定判決，乃本院第二
    審合議庭（最後事實審）之判決，是判決之原審法院，乃指
    本院第二審合議庭，聲請人聲請再審之管轄法院，當為本院
    第二審合議庭無疑。再者，法院組織法第3 條第1 項、第2
    項明文：「地方法院審判案件，以法官1 人獨任或3 人合議
    行之。高等法院審判案件，以法官3 人合議行之。」亦即，
    第二審法院合議庭審判案件，以法官3 人合議行之。是以，
    聲請人於99年度聲再字第7 號對本院99年度簡上字第47 號
    第二審確定之刑事判決聲請再審，本院以第二審合議庭法官
    3 人為99年度聲再字第7 號刑事裁定，於法無違，更徵本院
    確以第二審合議庭之法院組織為審理裁定本案再審之聲請，
    合先敘明。
三、按不得上訴於第三審之案件，其經第二審法院所為裁定，不
    得抗告，刑事訴訟法第405 條定有明文。此所稱「裁定」，
    包含第二審法院駁回再審聲請之裁定，最高法院25年7 月7
    日第3 次民刑庭總會決議意旨著有明文。又對簡易判決所為
    第二審上訴，準用刑事訴訟法第三篇第一章及第二章除第36
    1 條以外之規定；對簡易程序案件所為裁定之抗告，準用第
    四篇之規定，刑事訴訟法第455 之1 條第3 項至第5 項分別
    定有明文。從而，對於簡易判決，提起第二審上訴，經管轄
    第二審之地方法院合議庭為第二審判決者，因第三篇第三章
    有關第三審規定，不在刑事訴訟法第455 之1 條第3 項所定
    準用範圍內，即不得對上述簡易案件第二審判決提起第三審
    上訴。據此，依照上述規定，對於該管地方法院第二審合議
    庭所為之裁定，亦不得提起抗告，且縱使原裁定正本誤載為
    得抗告字樣，亦不發生法律之效力（最高法院69年臺抗字第
    137 號判例意旨參照）。經查：依前開所述，既然本院99年
    度簡上字第47號刑事判決為不得上訴第三審之案件，則關於
    本案再審之管轄法院即本院第二審合議庭法院所為駁回再審
    聲請之裁定，依法即不得提起抗告。縱本院第二審合議庭所
    為駁回再審之刑事裁定末行載有「如不服本裁定，應於送達
    後五日內，向本院提出抗告狀」等語，乃明顯之誤載，當不
    生法律上效力，即不能因該誤載而認再審之抗告合乎法律之
    規定。從而，聲請人對本院第二審合議庭於99年11月30日所
    為99年度聲再字第7 號駁回再審聲請之裁定提起抗告，法律
    上不應准許，程序上即不合法，應予駁回。至抗告內容有無
    理由，即無庸贅論。
四、爰依刑事訴訟法第408條第1項前段，裁定如主文。
中    華    民    國    99    年    12    月    22    日
                  刑事第一庭  審判長法  官  侯廷昌
                                    法  官  蕭雅毓
                                    法  官  王子榮
以上正本證明與原本無異。
本件不得抗告。
                                    書記官  陳俊偉
中    華    民    國    99    年    12    月    22    日

司法院資訊處製作；財團法人民間司法改革基金會備份。
